# 授予非本公司员工的股权激励该如何处理？

提问人：linliangdian 时间：2021-12-25 17:03:15
陈版及各位专家好，咨询一个关于股权激励的问题：
自然人甲全资持有A公司与B公司。现甲为了整合资源以及梳理股权关系的需要，与乙共同出资设立公司C，其中甲持股95%，乙持股5%，日后计划以公司C为上市主体。
目前C公司实施股权激励计划，其中一部分期权是授予A公司和B公司的高管，分 5 年考核行权。在目前的股权关系中，C公司尚未持有A和B任何股权，按照计划，自然人甲可能会在1-3年内将A公司和B公司的全部股权重组装入C公司（按照平价转让方式），也可能只是将A公司和B公司的业务和人员装入C公司，而将A公司和B公司注销，现在股权关系的重组尚未实施。
那么在C公司通过股权激励计划并进行授予时，对于A公司与B公司的员工部分，在C公司账面是否需要作为股份支付费用核算？如果需要，那是否需要在等待期内分期确认？谢谢。

回答人：chenyiwei
首先，按照“谁受益、谁确认费用”的原则，这部分股份支付费用应确认在A、B的报表中。A、B为接受服务方但无结算义务，故属于权益结算股份支付。
其次，C目前尚未持有A或B的股权，虽然是结算义务方，但不是接受服务方，因此无需就A、B的高管取得C的期权而进行股份支付会计处理。